【裁判字號】    90,易,459
【裁判日期】    900831
【裁判案由】    竊盜
【裁判全文】
臺灣宜蘭地方法院刑事判決                            九十年度易字第四五九號
    公  訴  人  臺灣宜蘭地方法院檢察署檢察官
    被      告  甲○○
右列被告因竊盜案件，經檢察官提起公訴（九十年度偵字第二０九六號），本院判決
如左：
    主  文
甲○○踰越安全設備竊盜，處有期徒刑柒月。緩刑年。
    事  實
一、甲○○意圖為自己不法所有，於九十年六月二十九日晚間八時許，駕駛牌照ＩＶ
    ─九七Ｏ七號自用小車前往宜蘭縣員山鄉○○路四十六號後，先將該車停在距離
    前述住宅約一百公尺處，再踰越住宅周圍之籬笆，徒手竊取乙○○擺放於籬笆內
    側屋簷下之鋁格網一張（約長二十台尺、重三十公斤），得手後將鋁格網搬上前
    揭自用小客車，準備離開時，為乙○○發覺報警查獲，並當場於前揭自用小客車
    上扣得前鋁格網一張。
二、案經宜蘭縣警察局報請台灣宜蘭地方法院檢察署檢察官偵查起訴。
    理  由
一、訊之被告對於右揭時地以拿取乙○○所有之前揭鋁格網一張之事實坦承不諱，惟
辯稱：當時鋁格網置於屋外，而非進入屋內拿取云云。惟查，右揭事實，業據被
    害人乙○○指述：鋁格網放置在圍牆內廚房的屋簷下，我的住屋周圍圍有籬笆，
    一定要進入籬笆才可以拿到鋁格網，且當時被告也是在圍牆內被查獲等語明確，
    是被告所辯，不足採信，綜上事證，被告犯行堪予認定。
二、按籬笆本係因防閑而設，自屬安全設備之一種。（最高法院四十五年台上字第二
    一Ｏ號可資參酌）被告甲○○踰越籬笆竊盜，核其所為，係犯刑法第三百二十一
    條第一項第二款之加重竊盜罪（公訴人認為同條第一項第一款之罪）。審酌被告
    犯罪動機、目的、犯罪情節尚屬輕微且鋁格網業已返還被害人乙○○（一張鋁格
    網五千元）、犯後態度良好等一切情狀，量處如主文所示之刑，以示懲戒。又查
    甲○○前於八十二年間因竊盜案件，經法院判處有期徒刑十月，於八十二年十二
    月二十九日執行完畢後，於五年以內未曾受有期徒刑以上刑之宣告，有台灣高等
    法院被告全國前案紀錄表等在卷可稽，被告甲○○於八十二年間因竊盜案件經判
    處有期徒刑十月，前次竊盜犯行距此次犯行有將近八年未再觸犯刑罰，顯見前次
    刑罰對其已生懲戒、促其悔改及長期警惕其遠離犯行之效力，本此因一時貪念致
    罹刑章，經此次偵審、程序及本件刑之宣告應知警惕而無再犯之虞，本院因認對
    被告所宣告之刑，以暫不執行為適當，爰併宣告緩刑三年。
據上論斷，應依刑事訴訟法第二百九十九條第一項前段、刑法第三百二十一條第一項
第二款、第七十四條第二款，判決如主文。
本案經檢察官廖允松到庭執行職務
中    華    民    國      九十      年      八      月      三十一      日
                                      臺灣宜蘭地方法院刑事第二庭
                                          法  官  李  毓  華
右正本與原本無異。
如不服本判決，應於判決送達後十日內，向本院提出上訴狀。（應附繕本）
                                          書記官  林  慶  生
中    華    民    國      九十      年      九      月        三        日
附錄法條：
刑法第三百二十一條
 (加重竊盜罪)
犯竊盜罪而有左列情形之一者，處六月以上五年以下有期徒刑：
一  於夜間侵入住宅或有人居住之建築物、船艦，或隱匿其內而犯之者。
二  毀越門扇、牆垣或其他安全設備而犯之者。
三  攜帶兇器而犯之者。
四  結夥三人以上而犯之者。
五  乘火災、水災或其他災害之際而犯之者。
六  在車站或埠頭而犯之者。
前項之未遂罰之。


司法院資訊處製作；財團法人民間司法改革基金會備份。
